臺灣基隆地方法院刑事判決　　　　　　　　　　　　　九十三年度訴字第一七號
　　公　訴　人　臺灣基隆地方法院檢察署檢察官
　　被　　　告　甲○○
右列被告因毒品危害防制條例案件，經檢察官提起公訴（九十三年度毒偵字第三二號
），並經本院合議庭裁定由受命法官獨任進行簡式審判程序，判決如左：
    主      文
甲○○連續施用第一級毒品，處有期徒刑柒月。扣案之注射針筒貳支均沒收。
    事      實
一、甲○○前分別因施用第二級毒品安非他命案件，先後二次經本院裁定送觀察、勒
    戒後，均認無繼續施用毒品之傾向，分別於民國八十八年九月一日、同年十月三
    十日執行完畢出監，並由臺灣基隆地方法院檢察署檢察官各於八十八年八月三十
    日、同年十月二十六日，分別以八十八年度毒偵字第二一四號、八十八年度毒偵
    字第三八○號為不起訴處分確定。詎其猶不知藉此戒絕施用毒品惡習，竟基於施
    用第一級毒品海洛因之概括犯意，自九十二年十一月中旬某日起至九十三年二月
  二十三日晚上八、九時許止，在其基隆市○○○路五十一巷二十三弄七號住處或
    住處附近之公共廁所，以將海洛因置入注射針筒內，再摻水施打手臂皮膚血管之
    方式，連續施用第一級毒品海洛因多次（約七、八天施用一次）。嗣為警於九十
    二年十二月二十二日晚上八時三十分許，持本院核發之搜索票在其前揭住所執行
    搜索時查獲，並扣得注射針筒二支。
二、案經基隆市警察局第二分局報告臺灣基隆地方法院檢察署檢察官偵查起訴。
    理    由
壹、程序事項
    查本件被告甲○○所犯者非為死刑、無期徒刑、最輕本刑為三年以上有期徒刑之
    罪或高等法院管轄第一審案件，其於準備程序進行中，先就被訴事實為有罪之陳
    述，經告知其簡式審判程序之旨，並聽取公訴人及被告之意見後，本院合議庭業
    已依刑事訴訟法第二百七十三條之一第一項之規定，裁定由受命法官獨任以簡式
    審判程序進行本案之審理。
貳、實體事項
一、右揭事實，業據被告甲○○於本院準備程序及審理時坦承不諱，並有扣案之注射
    針筒二支可資佐證。且被告於九十二年十二月二十二日為警查獲後所採集之尿液
    檢體，經警送往基隆市衛生局以酵素免疫分析法及薄層層析法檢驗結果，呈海洛
    因代謝物嗎啡陽性反應，有基隆市警察局第二分局九十二年十二月二十三日基警
    分二刑字第○九二○○一九二五二號函及基隆市衛生局基衛檢字第○九三○○○
    ○四一二號檢驗成績書在卷可稽。又經本院當庭勘驗被告手臂，其左手肘內處有
    一處二公分之針孔疤痕，並有一處紅點，被告自承此皆係注射海洛因留下之針孔
    疤痕，有本院九十三年三月五日勘驗筆錄及照片二禎附卷可憑，足見被告之自白
    與事實相符，應堪採信。另被告前分別因施用第二級毒品安非他命案件，先後二
    次經本院裁定送觀察、勒戒後，均認無繼續施用毒品之傾向，分別於八十八年九
    月一日、同年十月三十日執行完畢出監，並由臺灣基隆地方法院檢察署檢察官各
    於八十八年八月三十日、同年十月二十六日，分別以八十八年度毒偵字第二一四
    號、八十八年度毒偵字第三八○號為不起訴處分確定等情，亦有上開不起訴處分
    書二份、臺灣高等法院被告全國前案紀錄表附卷可參。事證明確，被告係觀察、
    勒戒執行完畢釋放爰不起訴處分後，五年內再犯施用第一級毒品海洛因之犯行堪
    以認定，應依法論科。
二、按連續數行為而犯同一之罪名者，以一罪論，刑法第五十六條定有明文。則當連
    續犯罪之際，遇法律有變更時，其一部涉及舊法，一部涉及新法者，即應依最後
    行為時之法律處斷（最高法院八十九年度臺上字第七八四號、八十九年度臺上字
    第五九六八號判決意旨參照）。查毒品危害防制條例雖於九十二年六月六日修正
    、同年七月九日公布，並於九十三年一月九日施行，然本案被告最後一次施用毒
    品之時間係在九十三年二月二十三日，已在新法實施以後，自無庸適用修正後毒
    品危害防制條例第三十五條之規定為新、舊法比較，而應適用修正後之毒品危害
    防制條例為論罪科刑之依據，合先敘明。
三、查海洛因係修正後毒品危害防制條例第二條第二項第一款所定之第一級毒品，被
    告予以施用，核其所為，係犯修正後毒品危害防制條例第十條第一項之施用第一
    級毒品罪。其持有第一級毒品海洛因係供施用，其持有第一級毒品之低度行為為
    施用第一級毒品之高度行為所吸收，不另論罪。其先後多次施用第一級毒品之犯
    行，時間緊接，犯罪構成要件相同，顯係基於概括犯意為之，為連續犯，應依刑
    法第五十六條之規定論以一罪，並加重其刑。公訴意旨雖僅就被告於九十二年十
    二月二十一日晚間七時許施用第一級毒品之犯行起訴，而未對事實欄所載其餘時
    間內之施用第一級毒品部分起訴，然此部分之犯罪事實與起訴部分，有連續犯之
    裁判上一罪關係，為起訴之效力所及，本院自應併予審究。爰審酌被告前因施用
    毒品經二次觀察、勒戒後，均因無繼續施用之傾向，而受不起訴處分，已因毒品
    危害防制條例予施用品者之寬典而未受刑事追訴，竟不知珍惜自新之機會而仍續
    為施用毒品，惡性非輕，惟審酌所犯施用毒品之犯罪係戕害自身健康之行為，於
    他人尚不致造成損害及被告事後坦承犯行之態度等一切情狀，量處如主文所示之
    刑，以示懲儆。至扣案之注射針筒二支，為被告所有供本案犯罪所用之物，且均
    已使用，業據被告自承在卷，爰依刑法第三十八條第一項第二款規定宣告沒收。
據上論斷，應依刑事訴訟法第二百七十三條之一第一項、第二百八十四條之一、第二
百九十九條第一項前段，修正後毒品危害防制條例第十條第一項、第二十三條第二項
，刑法第十一條前段、第五十六條、第三十八條第一項第二款，判決如主文。
本案經檢察官林秋田到庭執行職務。
中      華      民      國      九十三      年    三      月    十九    日
                                臺灣基隆地方法院刑事第三庭
  法  官  王  美  婷
右正本證明與原本無異。
對於本件判決如有不服，應於收受送達後十日內，向本院提出上訴書狀，上訴於臺灣
高等法院，並按他造當事人之人數附具繕本。
                                      書記官  劉  珍  珍
中      華      民      國      九十三      年    三      月    十九    日
附錄本案論罪科刑法條：
毒品危害防制條例第十條第一項
施用第一級毒品者，處六月以上五年以下有期徒刑。
